---
output: html_document
---
```{r include = FALSE}
rm(list = ls())
gc(reset = T)

if(!require(RMySQL)) install.packages('RMySQL'); library(RMySQL)
if(!require(dplyr)) install.packages('dplyr'); library(dplyr)

conn = dbConnect(dbDriver('MySQL'), 
                 host = '127.0.0.1', dbname = 'pyctd', port = 3306,
                 user = 'root', password = 'nrz5oloF71')
```


### All Chemicals
```{r }
chems = dbGetQuery(conn, 'select * from allchems')
dim(chems); str(chems)

(chem_len = apply(chems, 2, function(x) length(unique(x))))
(chem_na_len = apply(chems, 2, function(x) sum(is.na(x))))
chem_len + chem_na_len

head(chems$Definition[complete.cases(chems$Definition)])
```
- ChemicalName & ChemicalID 일대일대응이 되는지 
- CasRN: CAS 등록 번호는 이제까지 알려진 모든 화합물, 중합체 등을 기록하는 번호
- parentid
- treenumbers (identifiers of the chemical's nodes)
- parentTreeNumbers
- synonyms는 chemicalname의 동의어? -> 구분자 '|'가 '또는'을 의미 ?


\newpage
### All Genes
```{r }
genes = dbGetQuery(conn, 'select * from allgenes')
dim(genes); str(genes)

(genes_len = apply(genes, 2, function(x) length(unique(x))))
(genes_na_len = apply(genes, 2, function(x) sum(is.na(x))))
genes_len + genes_na_len
```


\newpage
### All Phenotypes
```{r }
pheno = dbGetQuery(conn, 'select * from allphenotypes')
dim(pheno); str(pheno)

(pheno_len = apply(pheno, 2, function(x) length(unique(pheno))))
(pheno_na_len = apply(pheno, 2, function(x) sum(is.na(pheno))))
pheno_len + pheno_na_len
```


\newpage
### All Disease
```{r }
dis = dbGetQuery(conn, 'select * from alldiseases')
dim(dis); str(dis)

(dis_len = apply(dis, 2, function(x) length(unique(x))))
(dis_na_len = apply(dis, 2, function(x) sum(is.na(x))))
dis_len + dis_na_len

slim_map = strsplit(dis$SlimMappings, '\\|')
d = slim_map %>% unlist()
table(d)[which.max(table(d))]; table(d)[which.min(table(d))]
```
- DiseaseName과 DiseaseID 일대일대응이 되는지
- SlimMappings: 구분자 '|'를 사용해서 상위 -> 하위 관계를 나타내는지


\newpage
### Chemical-Disease
```{r }
cd = dbGetQuery(conn, 'select * from cd')
dim(cd); str(cd)

(cd_len = apply(cd, 2, function(x) length(unique(x))))
(cd_na_len = apply(cd, 2, function(x) sum(is.na(x))))
cd_len + cd_na_len

summary(cd$InferenceScore)
```
- PubmedID가 DiseaseID에 대한 논문 번호를 나타내는지
- DirectEvidence


\newpage
### Chemical-Gene 
```{r }
cg = dbGetQuery(conn, 'select * from cg')
dim(cg); str(cg)

(cg_len = apply(cg, 2, function(x) length(unique(x))))
(cg_na_len = apply(cg, 2, function(x) sum(is.na(x))))
cg_len + cg_na_len

table(cg$GeneForms)
# unique(cg[, which.min(cg_len)])
```


\newpage
### Gene-Disease
```{r }
t1 = Sys.time()
gd = dbGetQuery(conn, 'select * from gd')
Sys.time() - t1

dim(gd); str(gd)
```


\newpage
### Phenotype-Disease
```{r }
pd = dbGetQuery(conn, 'select * from phenotypediseases')
dim(pd); str(pd)

(pd_len = apply(pd, 2, function(x) length(unique(x))))
(pd_na_len = apply(pd, 2, function(x) sum(is.na(x))))
pd_len + pd_na_len
```